臺灣高等法院民事裁定
109年度抗字第1656號
抗  告  人  陳柏州  


上列抗告人因保全處分事件，對於中華民國109年11月2日臺灣新
北地方法院109年度聲字第301號所為裁定，提起抗告，本院裁定
如下： 
    主  文
抗告駁回。
抗告費用由抗告人負擔。
    理  由
抗告人聲請及抗告意旨略以：伊因財務困難，陷於不能清償債
  務之窘境，前依破產法之規定向原法院提出破產聲請，伊名下
  所有之不動產應為構成破產財團之財產，倘該不動產遭拍賣分
  配，伊將無法另籌措現金組成破產財團，將影響宣告破產程序
  之進行，有害全體債權人權益，影響日後債權人間之公平分配
  ，本件有先予保全處分之必要。爰依破產法第72條之規定，聲
  請裁定原法院105年度司執字第106846號強制執行程序應予停
  止，原裁定駁回伊之聲請，有所違誤，爰依法提起抗告，聲明
  ：原裁定廢棄，發回原法院云云。
按有破產聲請時，雖在破產宣告前，法院得因債權人之聲請或
  依職權拘提或管收債務人，或命為必要之保全處分，破產法第
  72條固有明文。惟依該條規定之體例以觀，應係破產乃實現全
  體債權人總債權之程序，為防止破產人有逃亡或隱匿、毀棄其
  財產之情事，故於有破產聲請，於破產宣告前，准經債權人聲
  請或法院依職權對債務人之自由或財產施加拘束，以保護全體
  債權人之總債權。至所謂保全處分，依破產法第5條準用民事
  訴訟法保全程序之規定。惟執行名義成立後，除法律另有特別
  規定外，不得阻卻其執行力，債務人或第三人不得依一般假處
  分程序，聲請予以停止執行。故此保全處分應僅在禁止債務人
  就特定財產為處分或變更現狀之行為，並不能排除已取得終局
  執行名義之債權人向執行法院聲請之強制執行。至債務人受破
  產宣告時，如強制執行之標的，係屬破產財團之財產，除債權
  人復有別除權或取回權，仍可進行強制執行外，餘均屬破產債
  權，非依破產程序，不得行使其權利，故強制執行程序應即停
  止，此觀破產法第99條、第108條、第110條及辦理強制執行事
  件應行注意事項第9點⑴規定即明。
查抗告人名下如原裁定附表所示之不動產，現由原法院以105年
  度司執字第106846號拍賣抵押物強制執行事件進行執行程序中
  ，尚未終結。抗告人雖向原法院聲請宣告破產，然尚未經原法
  院為破產宣告，且抗告人之聲請意旨係請求就其名下之不動產
  為保全處分，意在停止已取得終局執行名義之債權人向法院民
  事執行處所聲請之強制執行程序，形同限制已取得終局執行名
  義之債權人依法定程序行使其權利，揆諸上開說明，尚無以停
  止上揭強制執行程序，或以破產法第72條保全處分排除上揭強
  制執行程序之餘地。至抗告人雖謂若其財產遭少數債權人分配
  ，不利於其破產財團之構成及債權之公平分配云云，然抗告人
  之其他債權人，得依強制執行法規定，向執行法院聲明參與分
  配；且抗告人如受破產宣告，強制執行程序即行停止，自無由
  法院另為保全處分之必要，抗告人此主張亦難憑採。是抗告人
  依破產法第72條規定，聲請原法院105年度司執字第106846號
  強制執行程序停止執行云云，於法未合，應予駁回。原裁定駁
  回抗告人之聲請，核無違誤，抗告意旨指摘原裁定不當，求予
  廢棄，為無理由，應予駁回。爰裁定如主文。
中　　華　　民　　國　　109 　年　　12　　月　　23　　日
                  民事第八庭    
                        審判長法  官  陳邦豪
                              法  官  古振暉
                              法  官  湯美玉
正本係照原本作成。
本裁定除以適用法規顯有錯誤為理由外，不得再抗告。如提起再
抗告，應於收受送達後10日內委任律師為代理人向本院提出再抗
告狀。並繳納再抗告費新臺幣１千元。
中　　華　　民　　國　　109 　年　　12　　月　　23　　日
　　　　　　　　　　　　　    書記官  陳美宜